臺灣雲林地方法院民事裁定　　　　　　　　 96年度抗字第9號
抗　告　人　乙○○
　　　　　　丙○○
相　對　人　甲○○
上列當事人間本票裁定事件，抗告人對於中華民國96年3 月27日
本院簡易庭所為之96年度票字第194 號裁定提起抗告，本院裁定
如下：
    主  文
抗告駁回。
抗告程序費用新臺幣壹仟元由抗告人連帶負擔。
    理  由
一、按執票人向本票發票人行使追索權時，得聲請法院裁定後強
    制執行；二人以上在票據上共同簽名時，應連帶負責，票據
    法第123 條、第5 條分別定有明文。又本票既載明免除作成
    拒絕證書，則執票人聲請裁定准予強制執行時，自毋庸提出
    已為付款提示之證據。且本票執行人依票據法第123 條規定
    向本票發票人行使追索權，聲請法院裁定准予強制執行，係
    屬非訟事件，對於此項聲請所為裁定，僅依非訟事件程序，
    就本票形式上之要件是否具備予以審查為已足，發票人如主
    張執票人未為提示，依票據法第124 條準用同法第95條但書
    之規定，應由其負舉證責任，有最高法院84年度台抗字第22
    號判決意旨可資參照。
二、本件相對人主張：其執有抗告人於民國（下同）95年3 月2
    日所共同簽發、面額新臺幣250,000 元、記載免除作成拒絕
    證書之本票一紙（下稱系爭本票），經提示付款，未獲兌現
    ，屢次催討未果，為此依票據法第123 條規定，聲請裁定許
    可強制執行等語，業據其提出本票一紙為證，原裁定予以准
    許，即無不合。抗告意旨雖謂：系爭本票未記載到期日，相
    對人亦未向抗告人為提示，並無所謂提示未獲付款之情事，
    原審法院不察而為准許強制執行之裁定，不無違失，為此提
    起本件抗告等語。惟查，未載到期日之本票，依票據法第12
    0 條第2 項規定，視為見票即付，執票人可隨時向發票人請
    求付款，並於未獲付款後，向本票發票人行使追索權，同時
    得向法院聲請裁定准許強制執行。本件相對人於原審聲請時
    ，已表明其提示系爭本票請求付款未獲兌現，有聲請狀附於
    原審卷可稽。抗告人主張相對人未提示本票，依首開說明，
    自應由抗告人負舉證責任，然抗告人就此並未舉證以實其說
    ，抗告意旨以此指摘原裁定不當，求予廢棄，為無理由，應
    予駁回。
三、據上論結，本件抗告為無理由，依非訟事件法第46條、第21
    條第2 項、第23條、第24條第1 項，民事訴訟法第495 條之
    1 第1 項、第449 條第1 項、第95條、第85條第2 項，裁定
    如主文。
中　　華　　民　　國　　96　　年　　6 　　月　　1 　　日
                  民事第一庭    審判長   洪兆隆
                                法  官   許佩如
                                法  官   蔡碧蓉
以上正本係照原本作成。
如不服本裁定，僅得於收受本裁定正本送達後10日內，以適用法
規顯有錯誤為理由，向本院提出再抗告狀（須附繕本一份及繳納
再抗告裁判費新臺幣1,000 元），經本院許可後始可再抗告。
中　　華　　民　　國　　96　　年　　6 　　月　　4 　　日
                                書記官   蔡嘉萍
